【裁判字號】    99,易,1929
【裁判日期】    990827
【裁判案由】    傷害等
【裁判全文】
臺灣臺中地方法院刑事判決      99年度易字第1929號
公  訴  人  臺灣臺中地方法院檢察署檢察官
被      告  甲○○
上列被告因傷害等案件，經檢察官提起公訴（九十九年度偵字第
一一四七三號），本院判決如下：
    主    文
甲○○傷害人之身體，處拘役伍拾日，如易科罰金，以新臺幣壹
仟元折算壹日；又損壞他人行動電話，足以生損害於他人，處拘
役伍拾日，如易科罰金，以新臺幣壹仟元折算壹日。應執行拘役
玖拾日，如易科罰金，以新臺幣壹仟元折算壹日。
    犯罪事實
一、甲○○與乙○○係男女朋友關係，詎甲○○於民國九十九年
    一月二十六日七時許，在乙○○位於臺中縣大雅鄉○○路二
    三巷十八弄十六號五樓之二住處地下室，因故與乙○○發生
    爭執而互相拉扯，甲○○竟基於傷害人身體之犯意，以拳頭
    毆打乙○○之胸部，又以雙手將乙○○摔至地上，致乙○○
    受有雙手、右足踝及身體多處挫傷之傷害。
二、甲○○另於九十九年三月二十一日十九時三十分許，在乙○
    ○上址住處客廳內，再度與乙○○發生口角，甲○○乃基於
    毀損之故意，將乙○○所有、分別放置在客廳桌上及房間內
    之ＢＥＮＱ牌行動電話一支及ＭＵＣＨ牌行動電話二支，徒
    手用力摔至地上，致使三支行動電話受有螢幕破裂、無法接
    聽等不能修復之損壞，足以生損害於乙○○。
三、案經乙○○訴由臺中縣警察局豐原分局報請臺灣臺中地方法
    院檢察署檢察官偵查起訴。
    理    由
一、按被告以外之人於審判外之言詞或書面陳述，除法律有規定
    者外，不得作為證據。又被告以外之人於審判外之陳述，雖
    不符刑事訴訟法第一百五十九條之一至之四等四條規定，而
    經當事人於審判程序同意作為證據，法院審酌該言詞陳述或
    書面陳述作成時之情況，認為適當者，亦得為證據；當事人
    、代理人或辯護人於法院調查證據時，知有刑事訴訟法第一
    百五十九條第一項不得為證據之情形，而未於言詞辯論終結
    前聲明異議者，視為有前項之同意，刑事訴訟法第一百五十
    九條第一項及第一百五十九條之五分別定有明文。立法意旨
    在於傳聞證據未經當事人之反對詰問予以核實，原則上先予
    排除，然若當事人於審判程序中表明同意該等傳聞證據可作
    為證據；或於言詞辯論終結前未聲明異議，基於尊重當事人
    對傳聞證據之處分權，及證據資料愈豐富，愈有助於真實發
    見之理念，且強化言詞辯論主義，使訴訟程序得以順暢進行
    ，上開傳聞證據亦均具有證據能力。本案下述所援引之證據
    ，檢察官、被告甲○○於本案辯論終結前，皆未爭執各該證
    據之證據能力，且各該證據又查無不法取供之情形，本院審
    酌各該證據作成時之情況，認亦適合作為本案之證據，依刑
    事訴訟法第一百五十九條之五第二項規定，自有證據能力。
二、認定犯罪事實所憑之證據及理由：
    訊據被告甲○○坦承有於犯罪事實欄二所載時、地毀損乙○
    ○所有之ＢＥＮＱ牌行動電話一支及ＭＵＣＨ牌行動電話二
    支等情不諱，惟矢口否認有何犯罪事實欄一所示之傷害犯行
    ，辯稱：其沒有動手打乙○○，是乙○○自己跌倒，不知乙
    ○○的傷勢如何來的云云。經查：
(一)被告上開傷害、毀損犯行，已據證人即被害人乙○○於警詢
    時證陳：伊於九十九年一月二十六日七時許，在臺中縣大雅
    鄉○○路二三巷十八弄十六號五樓之二住處地下室遭甲○○
    傷害，因伊被甲○○鬧鐘吵醒，要叫甲○○起床時反被甲○
    ○罵，伊氣不過罵回去雙方就開始爭吵，於雙方口角中伊趕
    甲○○搬離伊住處，並向甲○○要住處鑰匙，但甲○○不給
    伊，與甲○○在地下室為鑰匙拉扯時被甲○○摔傷，而甲○
    ○要騎機車離開時，伊馬上向前要拔鑰匙，就被甲○○用右
    手拳頭從伊左胸打，使伊向後跌倒受傷等語明確（見警卷第
    十三頁），復於偵查中以證人身分接受詰問，具結證述：鬧
    鐘和手機五點多一直響，甲○○都不起來，伊被吵到受不了
    ，就去叫甲○○起床，甲○○口氣很不好，伊就把鬧鐘摔到
    地下，甲○○起來後問伊摔什麼摔，罵伊害他不能去工作，
    在地下室時伊搶甲○○的伊家鑰匙，因為伊叫甲○○不要住
    了，伊一直跟甲○○搶，甲○○用拳頭打伊左胸，又用兩隻
    手把伊甩到地上，伊就受傷了；是在地下室拉扯，甲○○要
    騎機車走，伊有去追甲○○把鑰匙拿回來，伊有摔一跤等詞
    甚詳（見偵卷第十一、十二頁）。況被告於本院審理時亦坦
    稱：其當時有與乙○○互相拉扯，有把乙○○甩開等情事（
    見本院卷第二三頁），足見被告確有於證人乙○○指述之前
    開時間、地點，雙方衍生糾紛甚明，另稽諸卷附被告甲○○
    所寫之和解書，其上亦明確記載「傷害」字樣（見警卷第十
    八頁），且被告甲○○也不否認是其主動要求乙○○簽立和
    解書，衡情被告若無傷害證人乙○○之行為，堅決否認犯行
    即可，又何須多此一舉，主動邀約乙○○簽寫和解書？再者
    ，依證人乙○○清泉綜合醫院診斷證明書（乙種）所示，乙
    ○○受有雙手、右足踝、身體多處挫傷等傷害，則果如被告
    所言，單純係證人乙○○自己跌一跤而已，按理當不至於造
    成此種多處挫傷之結果，顯見被告辯解不實，無足為採，其
    確有於犯罪事實欄一所載時間、地點傷害證人乙○○之犯行
    無訛。
(二)此外，復有亞太電信大雅民生服務中心電話維修單影本、福
    星通信行維修單影本、三支行動電話之毀損翻拍相片六幀在
    卷足憑，均與證人乙○○前揭證述情節吻合，益徵證人乙○
    ○所證並非虛構誣陷之詞，而可採信，足見乙○○確有遭受
    甲○○傷害，手機亦被毀損之事實。
(三)本案事證明確，被告甲○○上開傷害、毀損之犯行，皆堪認
    定，應依法論科。
三、論罪科刑部分：
    核被告所為，係犯刑法第二百七十七條第一項之傷害罪及第
    三百五十四條之毀損罪。被告所犯上開二罪間，犯意各別，
    行為互殊，應予分論併罰。爰審酌被告與證人乙○○係男女
    朋友關係，僅因細故爭吵，即出手傷害人復毀損他人手機，
    考量被告犯罪之動機、目的、手段、危害程度、被害人所受
    傷勢、手機毀損狀況，及被告犯後飾詞否認，態度不佳，迄
    未達成和解等一切情狀，分別量處如主文所示之刑，並均諭
    知易科罰金之折算標準，暨定應執行刑，且諭知易科罰金之
    折算標準。
據上論斷，應依刑事訴訟法第二百九十九條第一項前段，刑法第
二百七十七條第一項、第三百五十四條、第四十一條第一項前段
、第五十一條第六款，刑法施行法第一條之一第一項、第二項前
段，判決如主文。
本案經檢察官丙○○到庭執行職務。
中    華    民    國    99    年    8     月    27    日
                  刑事第十庭  法  官  周莉菁
以上正本證明與原本無異。
如不服本判決應於收受判決後10日內向本院提出上訴書狀，並應
敘述具體理由；其未敘述上訴理由者，應於上訴期間屆滿後20日
內向本院補提理由書 (均須按他造當事人之人數附繕本)「切勿
逕送上級法院」。
告訴人或被害人對於判決如有不服具備理由請求檢察官上訴者，
其上訴期間之計算係以檢察官收受判決正本之日期為準。
                              書記官  吳彩華
中    華    民    國    99    年    8     月    27    日
附錄本判決論罪科刑法條：
刑法第277條：
傷害人之身體或健康者，處三年以下有期徒刑，拘役或一千元以
下罰金。
犯前項之罪，因而致人於死者，處無期徒刑或七年以上有期徒刑
，致重傷者，處三年以上，十年以下有期徒刑。
刑法第354條：
毀棄、損壞前二條以外之他人之物或致令不堪用，足以生損害於
公眾或他人者，處二年以下有期徒刑、拘役或五百元以下罰金。

司法院資訊處製作；財團法人民間司法改革基金會備份。
